pl: Era pojazdu zabytkowego: Era mosiądzu; Era klasyczna; Era nowoczesna; Okres powojenny; Okres przedwojenny; Era Vintage; Inne
sk-SK: Obdobie starožitných vozidiel: Mosadzná éra; Klasická éra; Moderná éra; Povojnová éra; Predvojnová éra; Retro; Iné
sv: Tidsepok för antika fordon: Brass Era; Classic Era; Modern Era; Förkrigstiden; Efterkrigstiden; Antik; Övrigt
nl: Tijdperk antieke voertuigen: Messing tijdperk; Klassiek tijdperk; Modern tijdperk; Naoorlogs tijdperk; Vooroorlogs tijdperk; Vintage tijdperk; Andere
nb: Antikk bilæra: Messingepoke; Klassisk epoke; Moderne epoke; Etterkrigstiden; Førkrigstiden; Veteranepoken; Annet
sl-SI: Obdobje starodobnega vozila: Edvardijansko obdobje; Klasična doba; Moderna doba; Povojna doba; Predvojna doba; Vintage doba; Druga
hu: Antik jármű korszaka: Sárgaréz korszak; Klasszikus korszak; Modern korszak; Háború utáni korszak; Háború előtti korszak; Vintage korszak; Egyéb
en: Antique vehicle era: Brass Era; Classic Era; Modern Era; Post-War Era; Pre-War Era; Vintage Era; Other
fr: Époque de véhicule ancien: L'Ère du Cuivre; L’Ère classique; L’Ère moderne; L'Ère d’après-guerre; L'Ère d’avant-guerre; L’Ère vintage; Autre
es: Era de los vehículos antiguos: Época de latón; Época clásica; Época moderna; Posguerra; Preguerra; Época vintage; Otros
ko: 앤틱 차량 시대: 황동 시대; 클래식 시대; 현대 시대; 전후 시대; 전쟁 이전 시대; 빈티지 시대; 기타
it: Epoca del veicolo: Era dell'ottone; Era classica; Era moderna; Era postbellica; Era prebellica; Era vintage; Altro
lt-LT: Antikvarinių transporto priemonių era: Žalvario amžius; Klasikos amžius; Modernūs laikai; Pokario era; Prieškario era; Vintažiniai  laikai; Kita
hr-HR: Razdoblje starodobnog vozila: Brass Era; Klasični; Moderni; Poslijeratni; Prijeratni; Vintage; Ostalo
pt-PT: Era dos veículos antigos: Pioneiros; Clássicos; Modernos; Pós-guerra; Pós-vintage; Vintage; Outro
vi: Thời đại xe cổ: Thời đại đồng thau; Thời đại cổ điển; Thời đại hiện đại; Thời kỳ hậu chiến; Thời kỳ tiền chiến; Thời đại cổ; Khác
ja: アンティーク車の時代: ブラス時代; クラシック時代; Mode*時代; 戦後; 戦前; ヴィンテージ時代; その他
pt-BR: Era dos veículos antigos: Era do latão; Era clássica; Era moderna; Era pós-guerra; Era pré-guerra; Era vintage; Outro
tr: Antika araç dönemi: Brass Dönemi; Klasik Dönem; Modern Dönem; Savaş Sonrası Dönem; Savaş Öncesi Dönem; Vintage Dönemi; Diğer
fi: Museoajoneuvon aikakausi: Pronssiaikakausi; Klassinen aikakausi; Moderni aikakausi; Sodan jälkeinen aikakausi; Sotaa edeltävä aikakausi; Vintage-aikakausi; Muu
th: ยุคยานพาหนะโบราณ: ยุคทองเหลือง; ยุคคลาสสิก; ยุคสมัยใหม่; ยุคหลังสงคราม; ยุคก่อนสงคราม; ยุควินเทจ; อื่นๆ
ru: Эпоха старинных транспортных средств: Эдвардианская эпоха; Классическая эпоха; Современная эпоха; Послевоенная эпоха; Довоенная эпоха; Винтажная эпоха; Другое
zh-TW: 古董車時期: 黃銅時代; 古典時代; 現代; 戰後時代; 戰前時代; 復古時代; 其他
zh-CN: 古董车时代: 黄铜时代; 古典时代; 现代时代; 战后时代; 战前时代; 复古时代; 其他
bg-BG: Епоха на антикварното превозно средство: Месингова епоха; Класическа епоха; Модерна епоха; Следвоенна епоха; Предвоенна епоха; Винтидж епоха; Други
cs: Éra historického vozidla: Veterán Brass Era; Veterán Classic Era; Veterán Modern Era; Veterán Post-War Era; Veterán Pre-War Era; Veterán Vintage Era; Jiné
da: Æra for antik bil: Messingæra; Klassisk æra; Moderne æra; Efterkrigstiden; Førkrigstiden; Vintage; Andet
el: Εποχή αυτοκινήτου αντίκας: Εποχή ορείχαλκου; Κλασική Εποχή; Σύγχρονη Εποχή; Μεταπολεμική Εποχή; Προπολεμική Εποχή; Εποχή Vintage; Άλλο
ro-RO: Epoca vehiculului vechi: Epoca alamei; Epoca clasică; Epoca modernă; Epoca postbelică; Epoca antebelică; Epoca vintage; Altele
de: Klassifizierung nach Baujahr: Ancestor; Young Timer; Post 1960; Post War; Post Vintage; Vintage; Sonstiges